【裁判字號】    91,訴,3359
【裁判日期】    920321
【裁判案由】    毒品危害防制條例
【裁判全文】
臺灣高雄地方法院刑事判決                        九十一年度訴字第三三五九號
    公  訴  人  臺灣高雄地方法院檢察署檢察官
    被      告  甲○○
右列被告因毒品危害防制條例案件，經檢察官提起公訴（九十一年度毒偵字第四九二
六號），本院判決如左：
    主  文
甲○○連續施用第一級毒品，處有期徒刑壹年。扣案海洛因壹包（驗後淨重零點壹陸
公克、包裝重零點壹捌公克），沒收銷燬之。
    事  實
一、甲○○曾因槍砲彈藥刀械管制條例、竊盜、偽造文書等案件，經台北地方法院定
    其應執行刑二年，業於民國九十年十二月六日假釋出監。又前因施用第二級毒品
    安非他命案件，經本院於八十七年六月四日裁定送觀察勒戒，復因施用第一級毒
    品海洛因案件，經臺灣台南地方法院於同年月六日裁定送觀察勒戒，認有繼續施
    用傾向，而以八十七年度訴緝字第六一號裁定令入強制戒治，後停止戒治，並交
    付保護管束期滿，先後經本院於八十八年七月二十七日以八十七年度訴緝字第一
    六五號判決、臺灣台南地方法院於同年九月十五日以八十七年訴緝字第六一號判
    決免刑確定在案。詎被告仍未知戒慎，於免刑判決後五年內，明知海洛因業經公
    告為毒品危害防制條例第二條第二項之第一級毒品，不得非法施用，竟仍基於施
    用第一級毒品海洛因之概括犯意，自九十一年四月間某日至八月二十日下午一時
    許，在高雄縣、市不詳處所及位於高雄市○○區○○路一七五巷二十九號之住處
    ，以持針筒注射之方式施用第一級毒品海洛因，為警於九十一年八月二十日下午
    六時三十分許在高雄市○○區○○路四六號前查獲，並扣得其持有之第一級毒品
    海洛因白色粉末一包（驗後淨重０．一六公克、包裝重０．一八公克）。甲○○
    因施用毒品案件，案經臺灣高雄地方法院檢察署檢察官聲請本院以九十一年度毒
    聲字第七三四一號裁定強制戒治，現正執行強制戒治中。
二、案經高雄市政府警察局小港分局移送台灣高雄地方法院檢察署檢察官偵查起訴。
       理  由
一、右揭犯罪事實，業據被告甲○○坦承不諱，而其為警查獲後所採集之尿液經送高
    雄市立凱旋醫院送檢驗結果，呈嗎啡陽性反應，此有院九十一年九月四日高市凱
    醫檢字第五九八號煙毒尿液檢驗成績書及嫌疑人尿液對照表各一紙附卷可稽，並
    有白粉一包扣案可資佐證，前開白粉一包經送請法務部調查局以化學呈色法及氣
    相層析質譜儀分析法鑑定結果，為含有毒品海洛因成分（驗後淨重０．一六公克
    、包裝重０．一八公克），此有法務部調查局鑑定通知書一份在卷可參。另海洛
    因注射入人體後，水解還原成嗎啡，再循嗎啡之代謝方式排出體外，已據行政院
    衛生署藥物食品檢驗局以（七三）藥檢壹字第○三○二二一號函說明綦詳，足證
    被告自白其施用海洛因與事實相符，應可採信，被告前曾因吸用安非他命案件，
    經本院於八十七年六月四日裁定送觀察勒戒，復因施用第一級毒品海洛因案件，
    經臺灣台南地方法院於同年月六日裁定送觀察勒戒，認有繼續施用傾向，而以八
    十七年度訴緝字第六一號裁定令入強制戒治，後停止戒治，並交付保護管束期滿
    ，先後經本院於八十八年七月二十七日以八十七年度訴緝字第一六五號判決、臺
    灣台南地方法院於同年九月十五日以八十七年訴緝字第六一號判決免刑確定在案
    。有該裁定、判決書、臺灣高雄地方法院檢察署刑案資料查註紀錄表、台灣高等
    法院被告全國前案紀錄表附卷可稽。從而，被告自前次經法院為免刑判決確定後
    ，五年內再施用第一級毒品之犯行，堪以認定，應依法論科。
二、核被告所為，係犯毒品危害防制條例第十條第一項之施用第一級毒品罪。至被告
    施用第一級毒品時持有第一級毒品海洛因之低度行為應為施用第一級毒品之高度
    行為所吸收，不另論罪。被告先後多次非法施用第一級毒品海洛因之行為，時間
    緊接，反覆為之，所犯又係同一罪名之罪，顯係基於概括犯意為之，應依連續犯
    規定論以一罪。爰審酌被告前曾因施用毒品數次觸法，顯見其無悔改之意，惟考
    量其屬自戕行為，所生危害非大，且犯後坦承犯行、態度良好等一切情狀，就其
    所犯之罪，量處如主文所示之刑。至扣案海洛因一包（驗後淨重０．一六公克、
    包裝重０．一八公克）係毒品，應依毒品危害防制條例第十八條第一項前段規定
    ，宣告沒收銷燬之；至鑑驗耗用之海洛因因已滅失，爰不為沒收併銷燬之諭知。
據上論斷，應依刑事訴訟法第二百九十九條第一項前段，毒品危害防制條例第十條第
一項、第十八條第一項，刑法第十一條、第五十六條，判決如主文。
本案經檢察官郭武義到庭執行職務。
中      華      民      國    九十二    年      三      月    二十一    日
                                 臺灣高雄地方法院刑事第一庭
                                      法  官  陳  銘  珠
右正本證明與原本無異。
如不服本判決，應於送達後十日內向本院提出上訴狀。
                                      書記官  謝  群  育
中      華      民      國    九十二    年      三      月    二十一    日
參考法條：
毒品危害防制條例第十條
施用第一級毒品者，處六月以上五年以下有期徒刑。
施用第二級毒品者，處三年以下有期徒刑。
毒品危害防制條例第十八條
查獲之毒品及專供製造或施用毒品之器具，不問屬於犯人與否，均沒收銷燬之。但合
於醫藥或研究之用者，得不予銷燬。
前項合於醫藥或研究用毒品或器具之管理辦法，由法務部會同行政院衛生署定之。


司法院資訊處製作；財團法人民間司法改革基金會備份。
